臺灣臺中地方法院刑事判決
110年度原訴字第63號
公  訴  人  臺灣臺中地方檢察署檢察官
被      告  張子杰




指定辯護人  本院公設辯護人賴忠杰  
上列被告因毒品危害防制條例案件，經檢察官提起公訴（110年
度偵字第7905號、110年度偵字第9798號），本院判決如下：
    主    文
乙○○犯意圖販賣而持有第三級毒品混合二種以上之毒品罪，處有
期徒刑壹年拾月。扣案如附表所示之第三級毒品咖啡包及愷他命
、IPHONE6行動電話手機（含SIM卡）壹支，均沒收。
    犯罪事實
一、乙○○明知4-甲基甲基卡西酮（4-methylmethcathinone、Mep
    hedrone、4-MMC）、4-甲基乙基卡西酮（4-Methylethcathi
    none、4-MEC）、去氯─N-乙基愷他命（Deschloro-N-ethyl-
    Ketamine）、3,4-亞甲基雙氧苯基乙基胺丁酮（Eutylone）
    均屬毒品危害防制條例第2條第2項第3款所列管之第三級毒
    品，依法不得意圖販賣而持有，竟基於意圖販賣而持有第三
    級毒品之犯意，於民國110年3月1日某時，先以匯款方式支
    付新臺幣（下同）3萬元予其毒品上游即真實姓名年籍不詳
    、綽號「小楊」之成年人，復由「小楊」將如附表所示之毒
    品咖啡包、愷他命等物置於臺中市○區○○路0段00號臺中公園
    自由路側之某燈臺下之草叢內，嗣乙○○於同日23時許至上址
    草叢內拿取如附表所示之毒品咖啡包、愷他命，並以iPhone
     6手機1支，作為與購毒者之聯絡工具，並預定以每包愷他
    命2千元，每包毒品咖啡包6百元至1千元之價格，藉以出售
    予不詳之購毒者牟利，惟均尚未及出售。嗣於隔（2）日凌
    晨1時50分許，為巡邏員警在臺中市西屯區文心路3段與甘肅
    路1段交岔路口，見乙○○騎乘車牌號碼000-000號普通重型機
    車違規跨越停止線，遂上前盤查，並經乙○○同意搜索後，當
    場扣得如附表所示之毒品咖啡包、愷他命及iPhone 6手機1
    支、現金4千元等物，因而查悉上情。
二、案經臺中市政府警察局第六分局報告臺灣臺中地方檢察署檢
    察官偵查起訴。
    理    由
一、證據能力之說明：
（一）按刑事訴訟法第159條之5規定被告以外之人於審判外之陳
      述，雖不符前4條之規定，而經當事人於審判程序同意作
      為證據，法院審酌該言詞陳述或書面陳述作成時之情況，
      認為適當者，亦得為證據。當事人、代理人或辯護人於法
      院調查證據時，知有第159條第1項不得為證據之情形，而
      未於言詞辯論終結前聲明異議者，視為有前項之同意，其
      立法意旨在於傳聞證據未經當事人之反對詰問予以核實，
      原則上先予排除，惟若當事人已放棄詰問或未聲明異議，
      基於證據資料愈豐富，愈有助於真實發現之理念，且強化
      言詞辯論原則，法院自可承認該傳聞證據例外擁有證據能
      力。經查，檢察官、被告乙○○及其辯護人對本院下述所引
      用之證據均表示同意有證據能力或對證據能力沒有意見（
      本院卷第229頁），且迄至言詞辯論終結前亦未聲明異議
      ，本院審酌該等證據之取得過程並無瑕疵，與本案待證事
      實間復具有相當之關聯性，以之為本案證據尚無不當，認
      為得為本案之證據，是依刑事訴訟法第159條之5之規定，
      均有證據能力。
（二）又傳聞法則乃對於被告以外之人於審判外之言詞或書面陳
      述而為之規範，本案判決以下所引用之非供述證據，無刑
      事訴訟法第159條第1項規定傳聞法則之適用，經本院於審
      理時依法踐行調查證據程序，檢察官、被告及其辯護人均
      不爭執各該證據之證據能力，且與本案待證事實具有自然
      之關聯性，亦查無依法應排除其證據能力之情形，依法自
      得作為證據。
二、認定犯罪事實之證據及理由：
　　上揭犯罪事實，業據被告乙○○於警詢、偵查中及本院準備程
    序、審理程序時均坦承不諱（偵7905卷第123至126、173至1
    75頁；本院卷第229、271頁），且有臺中市政府警察局第六
    分局搜索暨扣押筆錄、扣押物品目錄表、扣押物品清單、自
    願受搜索同意書、勘察採證同意書、現場蒐證照片、扣案物
    照片、手機頁面翻拍照片、臺中市政府警察局第六分局查獲
    涉嫌毒品案件毒品初驗報告、衛生福利部草屯療養院110年3
    月16日草療鑑字第1100300214號鑑驗書、110年3月26日草療
    鑑字第1100300215號鑑驗書（偵9798卷第155至157頁）、內
    政部警政署刑事警察局110年6月18日刑鑑字第1100032927號
    鑑定書（偵7905卷第197至200頁）等件附卷可資佐證，是被
    告具任意性之自白核與事實相符，其前揭犯行，事證明確，
    堪以認定。
三、論罪科刑：
（一）按109年7月15日修正施行之毒品危害防制條例增訂第9條
      第3項規定：「犯前5條之罪（按：即毒品危害防制條例第
      4條至第8條）而混合2種以上之毒品者，適用其中最高級
      別毒品之法定刑，並加重其刑至二分之一。」該條項所稱
      之「混合」，係指將2種以上之毒品摻雜調合，無從區分
      而言（如置於同一包裝）。考其立法目的，係因目前毒品
      查緝實務，施用混合毒品之型態日益繁多，且因混合毒品
      之成分複雜，施用後所造成之危險性及致死率均高於施用
      單一種類者，為加強遏止混合毒品之擴散，爰增訂犯毒品
      危害防制條例第4條至第8條之罪，而有混合2種以上毒品
      之情形者，加重其刑至二分之一。此規定係就犯罪類型變
      更之個別犯罪行為予以加重，當屬刑法分則加重之性質而
      成為另一獨立之罪。經查，被告所意圖販賣而持有之毒咖
      啡包經送鑑定結果，確含有4-甲基甲基卡西酮（4-methyl
      methcathinone、Mephedrone、4-MMC）、4-甲基乙基卡西
      酮（4-Methylethcathinone、4-MEC）、去氯─N-乙基愷他
      命（Deschloro-N-ethyl-Ketamine）、3,4-亞甲基雙氧苯
      基乙基胺丁酮（Eutylone）等第三級毒品成分，此有上開
      內政部警政署刑事警察局110年6月18日刑鑑字第11000329
      27號鑑定書1份存卷可憑，堪認係同一包裝內摻雜調合有2
      種以上之毒品，自屬該項所稱之混合2種以上之毒品。
  (二)核被告所為，係犯毒品危害防制條例第5條第3項、第9條 
　　  第3項意圖販賣而持有第三級毒品並混合2種以上之毒品罪
      。被告持有第三級毒品之純質淨重達5公克以上之低度行
      為為其意圖販賣而持有第三級毒品之高度行為所吸收，不
      另論罪。起訴書就毒咖啡包部分雖僅起訴毒品危害防制條
      例第5條第3項之罪名，而未同時論列毒品危害防制條例第
      9條第3項之罪名，惟因其基本社會事實同一，且經本院於
      審理時告知上開全部罪名，業已保障其訴訟防禦權，爰依
      法變更起訴法條。被告意圖販賣而持有第三級毒品混合2
      種以上之毒品罪，應適用意圖販賣而持有第三級毒品之法
      定刑，並依毒品危害防制條例第9條第3項規定加重其刑。
  (三)另按犯第4條至第8條之罪於偵查及歷次審判中均自白者，
　　  減輕其刑，毒品危害防制條例第17條第2項定有明文。查
　　  被告於偵訊、本院準備程序及審理時，對於本案意圖販賣
      而持有毒品咖啡包及愷他命之犯行，均自白不諱，此有被
      告偵訊、本院準備程序及審理筆錄在卷可稽，爰依毒品危
      害防制條例第17條第2項之規定，減輕其刑。
  (四)爰審酌被告明知毒品對人體之危害性甚鉅，且意圖販賣而
      持有含有第三級毒品成分之毒咖啡包及愷他命乃我國法制
      嚴格查禁之行為，竟仍為圖不法私利，無視政府反毒政策
      ，率爾意圖出售毒咖啡包及愷他命予他人，欲藉以從中賺
      取價差獲取利潤以牟利，殘害國民身心健康，助長社會濫
      用毒品風氣，嚴重破壞社會治安與善良秩序，其行為之不
      法內涵非輕，所為實值非難。並考量被告犯罪之動機、目
      的、手段及所意圖販賣而持有之毒品數量、種類，以及被
      告犯後尚知坦承犯行，犯罪後態度良好，兼衡被告所自陳
      之智識程度為高中肄業，家庭狀況為離婚，有1個5歲小孩
      ，現由小孩母親照顧，經濟狀況勉持等一切情狀，量處如
      主文所示之刑，以資懲儆。
四、沒收部分：
（一）扣案如附表所示之毒品咖啡包、愷他命，經送驗結果，確
      含有4-甲基甲基卡西酮（4-methylmethcathinone、Mephe
      drone、4-MMC）、4-甲基乙基卡西酮（4-Methylethcathi
      none、4-MEC）、去氯─N-乙基愷他命（Deschloro-N-ethy
      l-Ketamine）、3,4-亞甲基雙氧苯基乙基胺丁酮（Eutylo
      ne）、愷他命等第三級毒品成分，此有上開內政部警政署
      刑事警察局110年6月18日刑鑑字第1100032927號鑑定書、
      衛生福利部草屯療養院110年3月16日草療鑑字第11003002
      14號鑑驗書、110年3月26日草療鑑字第1100300215號鑑驗
      書各1份附卷可憑，確屬違禁物無訛，且前開扣案之毒品
      愷他命及毒咖啡包，皆係被告持以供本案意圖販賣所用，
      業如前述，故均應依刑法第38條第1項規定沒收之。至鑑
      驗所耗損之部分既已滅失，無庸再予宣告沒收，附此敘明
      。
（二）次查被告持有之iPhone 6手機（含SIM卡）1支，係被告所
      有供本件意圖販賣毒品犯罪所用，應依毒品危害防制條例
      第19條第1項規定予以宣告沒收。至於另扣案之現金4000
      元，尚乏證據足證與本案犯罪有直接關連，亦乏事實足以
      證明係取自其他違法行為所得，爰不予宣告沒收，應由檢
      察官另為適法之處理，併此補明。
據上論斷，應依刑事訴訟法第299條第1項前段、第300條，毒品
危害防制條例第5條第3項、第9條第3項、第17條第2項、第19條
第1項，刑法第11條、第38條第1項，判決如主文。
本案經檢察官甲○○提起公訴，檢察官丙○○到庭執行職務。
中　　華　　民　　國　　111 　年　　8 　　月　　10　　日
                  刑事第一庭  審判長法  官  李進清
　　　　　　　　　                  法  官  張德寬
                                    法  官  路逸涵
以上正本證明與原本無異。
如不服本判決應於收受判決後20日內向本院提出上訴書狀，並應
敘述具體理由；其未敘述上訴理由者，應於上訴期間屆滿後20日
內向本院補提理由書（均須按他造當事人之人數附繕本）「切勿
逕送上級法院」。
                                    書記官  孫立文
中　　華　　民　　國　　111 　年　　8 　　月　　10　　日

附錄論罪科刑法條
毒品危害防制條例第5條
意圖販賣而持有第一級毒品者，處無期徒刑或10年以上有期徒刑
，得併科新臺幣7百萬元以下罰金。
意圖販賣而持有第二級毒品者，處5年以上有期徒刑，得併科新
臺幣5百萬元以下罰金。
意圖販賣而持有第三級毒品者，處3年以上10年以下有期徒刑，
得併科新臺幣3百萬元以下罰金。
意圖販賣而持有第四級毒品或專供製造、施用毒品之器具者，處
1年以上7年以下有期徒刑，得併科新臺幣1百萬元以下罰金。

毒品危害防制條例第9條
成年人對未成年人販賣毒品或犯前三條之罪者，依各該條項規定
加重其刑至二分之一。
明知為懷胎婦女而對之販賣毒品或犯前三條之罪者，亦同。
犯前五條之罪而混合二種以上之毒品者，適用其中最高級別毒品
之法定刑，並加重其刑至二分之一。